臺灣板橋地方法院刑事判決　　　　　　　　　　　　　九十三年度訴字第五六一號
　　公　訴　人　臺灣板橋地方法院檢察署檢察官
　　被　　　告　甲○○
　　　　　　　　　　　　（現在臺灣臺北看守所執行中）
右列被告因違反槍砲彈藥刀械管制條例等案件，經檢察官提起公訴（九十三年度偵字
一六三號），本院判決如左︰
    主  文
甲○○未經許可，寄藏可發射子彈具有殺傷力之改造手槍，累犯，處有期徒刑壹年捌
月，併科罰金新臺幣肆萬元，罰金如易服勞役，以新臺幣玖佰元即銀元參佰元折算壹
日。扣案可發射子彈具有殺傷力之改造手槍壹把（含彈匣壹個，槍枝管制編號：00
00000000）、具有殺傷力之改造子彈顆均沒收。又持有第二級毒品，累犯
，處有期徒刑肆月。扣案之第二級毒品大麻膏（淨重零點捌公克）沒收銷燬之。應
執行有期徒刑壹年拾月，併科罰金新臺幣肆萬元，罰金如易服勞役，以新臺幣玖佰元
即銀元參佰元折算壹日。扣案可發射子彈具有殺傷力之改造手槍壹把（含彈匣壹個，
槍枝管制編號：0000000000）、具有殺傷力之改造子彈顆均沒收；第二
級毒品大麻膏（淨重零點捌公克）沒收銷燬之。
    事  實
一、甲○○有賭博及違反槍砲彈藥刀械管制條例暨麻醉藥品管理條例前科，又前於民
    國八十八年間因偽造文書案件，經法院判處有期徒刑一年六月確定，同年間復因
    違反槍砲彈藥刀械管制條例案件，經法院判處有期徒刑一年二月確定，另於八十
    九年間再因偽造文書案件，經法院判處有期徒刑三月確定；其於八十八年間且因
    施用毒品案件，經本院裁定送勒戒處所觀察、勒戒後，認無繼續施用毒品之傾向
    ，由臺灣板橋地方法院檢察署檢察官於八十八年三月三日以八十八年偵字第四四
    一號不起訴處分確定在案，嗣於五年內，復因施用毒品案件，再經臺灣士林地
    方法院裁定送觀察勒戒處所觀察、勒戒後，認有繼續施用毒品傾向，由臺灣士林
    地方法院裁定令入戒治處所施以強制戒治，並經臺灣士林地方法院檢察署檢察官
    起訴，於同年間由臺灣士林地方法院判處有期徒刑六月確定，四案接續執行，於
    九十一年四月十日縮短刑期假釋出監，於九十二年一月六日假釋期滿。詎其猶不
    思悛悔，明知具有殺傷力之槍砲及可供槍砲使用之子彈，均屬槍砲彈藥刀械管制
    條例所列管之槍、彈，非經中央主管機關許可，不得寄藏；且明知大麻為毒品危
    害防制條例第二條所稱之第二級毒品，不得持有。竟基於未經許可寄藏具有殺傷
    力改造玩具手槍及子彈與持有第二級毒品之犯意，於九十二年十月間某日，受姓
    名年籍不詳綽號「阿基」之成年男子所託，寄藏具殺傷力之仿ＢＥＲＥＴＴＡ廠
    半自動手槍製造之改造手槍一把（槍枝管制編號0000000000號）、改
    造子彈四顆（另有改造子彈一顆因不具殺傷力，業經檢察官不另為不起訴處分）
    、土造子彈一顆、第二級毒品大麻膏（淨重‧三八公克），並放置在其位於臺
    北縣土城市○○路○段一二五巷二弄五八號住處。旋又為免被查獲，遂於九十二
    年十二月八日將前開改造手槍一把、改造子彈四顆、大麻膏藏放於其所使用車牌
    號碼為ＡＫ─八四三號自小客車內，餘具有殺傷力之土造子彈一顆則仍藏置於
    前開住處。嗣於同月九日十八時三十分，因其形跡可疑，在臺北縣土城市○○路
    ○段十號撞球店前為警查獲，且當場在前開自小客車內起出具殺傷力之改造手槍
    一把、改造子彈四顆、第二級毒品大麻膏（淨重‧三八公克），復於其住處扣
    得具殺傷力之土造子彈一顆。
二、案經臺北市政府警察局士林分局報請臺灣板橋地方法院檢察署檢察官偵查起訴。
    理  由
一、訊據被告甲○○對於右揭事實，均坦承不諱，僅以桃園地方法院已經有槍彈判刑
    ，本院亦有施用第二級毒品安非他命判刑，伊亦有施用大麻，應該有判決效力所
    及等語置辯。經查：
（一）右揭犯罪事實，有改造手槍一把（含彈匣一個，槍枝管制編號：000000
      0000號）、子彈五顆、第二級毒品大麻膏（淨重‧三八公克）扣案可稽
      ，復有照片共十三幀在卷可資佐證。又扣案之改造手槍一把及子彈五顆，經送
      內政部警政署刑事警察局鑑定結果，槍枝為仿ＢＥＲＥＴＴＡ廠半自動手槍製
      造之金屬玩具手槍，更換土造金屬槍管改造而成之改造手槍，機械性能良好，
      可擊發適用子彈，認具殺傷力。子彈四顆認均係由玩具金屬彈殼加裝直徑約８
      ｍｍ金屬彈頭之改造子彈，採樣一顆可擊發，認具殺傷力；土造子彈一顆，具
      直徑約８ｍｍ之金屬彈頭，經試射，可擊發，認具殺傷力等情，亦有該局九十
      三年二月三日刑鑑字第九二二三四五五一號槍彈鑑定書一份附卷可稽。而
      扣案之大麻膏淨重‧三八公克，且確係含有大麻成分，此有法務部調查局九
      十三年二月五日調科壹字第六七八號鑑定通知書一份在卷可憑。
      從而，足認被告上開自白與事實相符，堪予採信，本件事證明確，被告犯行洵
      堪認定。
（二）被告於本案受寄藏槍彈經警查獲後，又於九十三年二月二十九日，在臺北縣三
      重市重新橋下，向姓名年籍不詳綽號「阿市」之成年男子買受具有殺傷力之槍
      彈而持有，並於同年三月一日為警查獲，經臺灣桃園地方法院以九十三年度訴
      字第五五九號判決處有期徒刑一年十一月，併科罰金新臺幣十二萬元等情，固
      有上該判決及被告全國前案紀錄表在卷可按。然被告在該案中持有槍彈之時間
      ，係在本件被查獲之後，且被告亦自承「因為本件槍彈被查獲，才又去買三把
      槍、六發子彈，又被查獲」等語（見本院九十三年五月十二日準備程序筆錄）
      。足認被告於九十三年二月二十九日係另行起意購買槍彈。況本件之改造手槍
      、子彈，係源於阿基之人所寄藏；與上開桃園地院之案件係被告自行購買持有
      ，犯罪型態亦有別。凡此，均足認桃園地院之槍彈案件與本件並無任何實質上
      或裁判上一罪之關係，本院自得就本案槍彈部分予以審究。又被告雖於本院審
      理中自白曾施用第二級毒品大麻，惟被告之尿液經送檢驗結果，呈大麻類陰性
      反應，此有臺灣檢驗科技股份有限公司九十三年一月十九日濫用藥物尿液檢驗
      報告足憑。且扣案之大麻係綽號阿基之人所交付被告保管，並非被告所有，已
      如前述，縱使被告曾有施用大麻之犯行，亦難認與本件持有大麻之犯行有何關
      係。此外，又無其他證據可資證明被告有施用大麻之犯行，被告此部份之自白
      尚難遽予採信。再被告雖自九十二年十、十一月間某日起至九十三年二月二十
      九日晚間十時止，連續施用第二級毒品安非他命犯行，經本院九十三年度易字
      第一六五號判處有期徒刑十月，有該判決一件在卷可稽。惟大麻與安非他命雖
      同列第二級毒品，然兩者終屬有別，況本件所扣得之大麻係綽號阿基之人所交
      付保管，自與被告所涉犯之施用第二級毒品安非他命犯行，難認有何實質上或
      裁判上一罪之關係，本院依法亦應予審究，均此敘明。
二、查被告行為後，毒品危害防制條例於九十二年六月六日經立法院修正通過，於同
    年七月九日經總統令公布修正全文，並於九十三年一月九日施行生效，修正後毒
    品危害防制條例第十一條第二項持有第二級毒品之刑度並未變更，亦即修正後之
    新法對被告並無不利，依刑法第二條第一項前段之規定，應適用修正後之新法處
    斷。核被告所為，係犯槍砲彈藥刀械管制條例第十一條第四項之未經許可寄藏具
    有殺傷力之改造手槍罪、同條例第十二條第四項之未經許可寄藏子彈罪及修正後
    毒品危害防制條例第十一條第二項之持有第二級毒品罪。被告一無故寄藏上開槍
    、彈之行為，為想像競合犯，應從重之未經許可寄藏可發射子彈具有殺傷力之改
    造手槍罪處斷。所犯槍砲彈藥刀械管制條例第十一條第四項之未經許可寄藏具有
    殺傷力之改造手槍罪及毒品危害防制條例第十一條第二項之持有第二級毒品罪，
    犯意各別，行為不同，構成要件互異，應予分論併罰。末查被告有如事實欄所載
    前科，此有臺灣高等法院被告全國前案紀錄表一份在卷可考，被告於受有期徒刑
    執行完畢後，五年以內再犯有期徒刑以上之本罪，為累犯，應依刑法第四十七條
    規定加重其刑。茲審酌被告曾有違反槍砲彈藥刀械管制條例及毒品危害防制條例
    之犯罪，復未能悔改，而當前槍枝之氾濫，嚴重危害社會治安及人民生命財產之
    安全，惟其犯後尚能坦承犯行之態度等一切情狀，分別量處如主文所示之刑，併
    科罰金部分並諭知易服勞役之折算標準，並定其應執行刑後，併科罰金部分並諭
    知易服勞役之折算標準。
三、扣案之第二級毒品大麻膏（淨重‧三八公克），不問屬於犯人與否，應依毒品
    危害防制條例第十八條第一項前段之規定，沒收銷燬之。可發射子彈具有殺傷力
    之改造手槍一把（含彈匣一個，槍枝管制編號：0000000000）及扣案
    之改造子彈三顆，均屬違禁物，依刑法第三十八條第一項第一款之規定，宣告沒
    收。另扣案之改造子彈一顆、土造子彈一顆，業於送鑑定時經試射，已不具子彈
    功能，失其違禁物性質，有上引之內政部警政署刑事警察局鑑定書可證，自無庸
    再為沒收之諭知，附此敘明。
四、又公訴人原係以被告於事實欄所述之時間，受姓名年籍不詳綽號「阿基」之成年
    十一條第二項持有第二級毒品罪嫌（起訴書誤載為藥事法第八十三條第一項寄藏
    禁藥罪嫌）等情，因此部分事實與本院九十三年度易字第一六五號被告施用第二
    級毒品安非他命案件確定判決之事實，有施用與持有之吸收關係，為判決效力所
    及，並經公訴人依刑事訴訟法第二百六十九條規定，具狀撤回該部分之起訴，即
    應視同未經起訴，本院就此部分毋庸再為任何裁判，皆併予敘明。
據上論斷，應依刑事訴訟法第二百九十九條第一項前段，槍砲彈藥刀械管制條例第十
一條第四項、第十二條第四項，毒品危害防制條例第十一條第二項、第十八條第一項
前段，刑法第十一條前段、第二條第一項前段、第五十五條、第五十一條第五款、第
四十七條、第四十二條第二項、第三十八條第一項第一款，罰金罰鍰提高標準條例第
二條，現行法規所定貨幣單位折算新臺幣條例第二條，判決如主文。
本案經檢察官王秀慧到庭執行職務。
中        華        民        國    九十三    年    八    月  　十三　  日
                                        臺灣板橋地方法院刑事第三庭
                                          審判長法  官  胡  堅  勤
                                                法  官  王  瑜  玲
                                          　　　法  官  李  君  豪
右正本證明與原本無異。
如不服本判決，應於判決送達後十日內向本院提出上訴狀（應附繕本），上訴於臺灣
高等法院。
                                                書記官  蕭  汝  芳
中        華        民        國    九十三    年    八    月  　十三　  日
附錄本案論罪科刑法條全文
槍砲彈藥刀械管制條例第十一條
未經許可，製造、販賣或運輸第四條第一項第一款所稱其他可發射金屬或子彈具有殺
傷力之各式槍砲者，處五年以上有期徒刑，併科新臺幣一千萬元以下罰金。
未經許可，轉讓、出租或出借前項所列槍砲者，處三年以上十年以下有期徒刑，併科
新臺幣七百萬元以下罰金。
意圖供自己或他人犯罪之用，而犯前二項之罪者，處無期徒刑或七年以上有期徒刑，
併科新臺幣一千萬元以下罰金。
未經許可，持有、寄藏或意圖販賣而陳列第一項所列槍砲者，處一年以上七年以下有
期徒刑，併科新臺幣七百萬元以下罰金。
第一項至第三項之未遂犯罰之。
槍砲彈藥刀械管制條例第十二條
未經許可，製造、販賣或運輸子彈者，處一年以上七年以下有期徒刑，併科新台幣五
百萬元以下罰金。
未經許可，轉讓、出租或出借子彈者，處六月以上五年以下有期徒刑，併科新台幣三
百萬元以下罰金。
意圖供自己或他人犯罪之用，而犯前二項之罪者，處三年以上十年以下有期徒刑，併
科新台幣七百萬元以下罰金。
未經許可，持有、寄藏或意圖販賣而陳列子彈者，處五年以下有期徒刑，併科新台幣
三百萬元以下罰金。
第一項至第三項之未遂犯罰之。
毒品危害防制條例第十一條
持有第一級毒品者，處三年以下有期徒刑、拘役或新臺幣五萬元以下罰金。
持有第二級毒品者，處二年以下有期徒刑、拘役或新臺幣三萬元以下罰金。
持有專供製造或施用第一、二級毒品之器具者，處一年以下有期徒刑、拘役或新臺幣
一萬元以下罰金。
持有毒品達一定數量者，加重其刑至二分之一，其標準由行政院定之。
